【裁判字號】    97,抗,1539
【裁判日期】    971023
【裁判案由】    假處分
【裁判全文】
臺灣高等法院民事裁定                  97年度抗字第1539號
抗  告  人  己○○
            戊○○
            乙○○
            丙○○
上  一  人
代  理  人  丁○○
相  對  人  甲○○
代  理  人  黃雅俞律師
上列當事人間假處分事件，抗告人對於中華民國九十七年八月十
五日臺灣臺北地方法院九十七年度裁全字第六九二三號裁定，提
起抗告，本院裁定如下：
    主  文
原裁定廢棄。
相對人在原法院之聲請駁回。
聲請及抗告訴訟費用新臺幣二千元由相對人負擔。
    理  由
一本件相對人以其為坐落臺北市○○○路○段一０八號錦新大樓
  之區分所有權人，該大樓管理委員會（下稱系爭管委會）於民
  國九十七年一月五日召開之九十七年度區分所有權人會議，選
  任抗告人戊○○、乙○○、丙○○為系爭管委會委員之決議為
  無效，而系爭管委會於同年月三十一日召開第一次委員會會議
  選任抗告人己○○為主任委員之決議亦屬無效。抗告人未經合
  法授權，倘任其等繼續行使與系爭大樓相關事宜之決定權限時
  ，將使所有決定處分效力不定之狀態等情，聲請原法院准供擔
  保後，禁止相對人就系爭大樓行使管理權。原法院准如所請，
  裁定命相對人供擔保新臺幣十四萬元後，禁止抗告人就系爭大
  樓行使管理權，抗告人不服，抗告到院。
二按當事人於爭執之法律關係，為防止發生重大之損害，或避免
  急迫之危險，或有其他相類之情形而有必要時，得聲請為定暫
  時狀態之處分；法院為此項假處分裁定，以其本案訴訟能確定
  該法律關係之爭執，始得為之，民事訴訟法第五百三十八條第
  一項、第二項分別定有明文。又公寓大廈應成立管理委員會或
  推選管理負責人，行使公寓大廈管理條例第三十六條規定之管
  理職務，此觀同條例第二十九條第一項、第四十條規定自明。
  是對公寓大廈之管理，係由管理委員會或管理負責人行之，管
  理委員會之個別委員僅能透過管理委員會之會議決議行使其職
  權，尚不得單獨行使對公寓大廈之管理權，倘利害關係人認管
  理委員會個別委員或主任委員之推選不合法，其所爭執之法律
  關係乃該委員、主任委員與管理委員會或全體區分所有權人間
  委任關係是否存在，而非該委員、主任委員可否行使對公寓大
  廈管理權，則就此項爭執之法律關係為定暫時狀態假處分，自
  應禁止該委員、主任委員行使其委員、主任委員職權，始得以
  本案訴訟確定其法律關係之爭執。相對人雖經本院闡明，仍堅
  稱無庸禁止抗告人行使系爭管委會委員職權，僅限制抗告人行
  使對系爭大樓管理權即為已足（見本院卷二七頁背面），則依
  前開說明，此項假處分無從以本案訴訟確定兩造間法律關係之
  爭執，原審遽准相對人聲請，而為禁止抗告人行使對系爭大樓
  管理權之處分，自有未洽。抗告論旨，指摘原裁定為不當，求
  予廢棄，非無理由。爰廢棄原裁定，並駁回相對人在原法院之
  聲請。
二據上論結，本件抗告為有理由。依民事訴訟法第四百九十二條
  、第九十五條、第七十八條，裁定如主文。
中    華    民    國    97    年    10    月    23    日
                  民事第九庭
                      審判長法  官    黃熙嫣
                            法  官    陳玉完
                            法  官    鄭傑夫
正本係照原本作成。
本裁定除以適用法規顯有錯誤為理由，並經本院許可外，不得再
抗告。如提起再抗告，應於收受後10日內委任律師為訴訟代理人
向本院提出再抗告狀。並繳納再抗告費新台幣１千元。
中    華    民    國    97    年    10    月    24    日
                            書記官    劉  瑗


司法院資訊處製作；財團法人民間司法改革基金會備份。
